臺灣臺北地方法院刑事判決　　　　　　　　　　　　　九十年度易字第一三三二號
　　公　訴　人　臺灣臺北地方法院檢察署檢察官
　　被　　　告　丙○○
右列被告因偽造文書案件，經檢察官聲請簡易判決處刑（八十九年度偵字第一三六二
一號），及移送併辦（九十年度偵字第四七一二號、第二四九五八號），本院改依通
常程序，判決如左：
    主  文
丙○○行使偽造私文書，足以生損害於他人，處有期徒刑參月，如易科罰金，以參佰
元折算壹日。偽造之「甲○○」署押貳拾捌枚沒收。
    事  實
一、丙○○前曾至友人甲○○住處居住，偶見甲○○之年籍資料及身分證字號，便予
    以牢記，未久因案遭法院通緝，為逃避刑責，遂冒用甲○○之名應訊，並基於概
    括犯意，先後（一）於民國八十八年十一月二十二日二十一時許，在台北市大同
    區○○○路與民權西路口，為警查獲其涉嫌吸食第二級毒品安非他命，連續於八
    十八年十一月二十二日二十二時十分許偽造「甲○○」之署押於台北市政府警察
    局大同分局之警訊筆錄二次、於同日夜間訊問同意書、詢問前告知書、逕行拘提
    逮捕通知書各偽造一次，復於八十八年十一月二十三日十一時四十二分許在台灣
    台北地方法院檢察署偵訊筆錄、前科調查表各偽造一次，並在同日於本院八十八
    年度毒聲字第二九一二號裁定正本之送達證書上，偽造「甲○○」之署押於其上
    ，持以交付本院法警表示由本人收受之意；（二）復於八十九年三月間在台北市
    ○○街之不詳地點，收受不詳姓名年籍綽號「阿國」之男子交付之信用卡贓物，
    於八十九年五月二十三日十四時三十分許，在桃園市○○○街九九號新雅旅館六
    一二室為警查獲，於同日十四時三十分許桃園縣警察局桃園分局製作之警訊筆錄
    上，連續偽造「甲○○」之署押二次，於同日十八時、翌日上午七時之警訊筆錄
    各偽造一次、同日十四時三十分在「違反社會秩序維護法案件現場紀錄」及贓物
    相片持有人各偽造三次、一次，於翌日下午四時二十二分許在台灣桃園地方法院
    檢察署偵訊筆錄及相片上各偽造一次；（三）又於八十九年五月二十五日二十一
    時五十九分許，至台北市信義區○○○路○段一四五號「天立通訊科技廣場」，
    正持刀脅迫王立言等人行無義務之事時，為警巡邏當場查獲，於同日二十三時許
    在逕行拘提逮捕書、同日二十三時十五分在詢問前告知書上偽造「甲○○」署押
    各一次，又在台北市政府警察局信義分局三張犁派出所，於翌日零時五分許警訊
    筆錄上偽造二次，同日三時二十五分警訊筆錄偽造三次、同日十五時三十二分在
    台灣台北地方法院檢察署偵訊筆錄偽造一次；（四）另於八十九年五月二十六日
    十三時許，在台北市信義區○○○路○段一七五號三樓，因施用第二級毒品安非
    他命案件為警查獲後，於八十九年五月二十六日十三時許，在台北市政府警察局
    信義分局三組之警訊筆錄，連續偽造「甲○○」之署押二次，足生損害於甲○○
    之名譽。嗣丙○○因深感不安，於上揭偽造「甲○○」署押之犯行被發覺前，具
    狀向台灣台北地方法院檢察署自首。
二、案經丙○○自首由台灣台北地方法院檢察署檢察官偵查起訴。
    理  由
一、右揭事實，業據被告丙○○於偵訊及本院審理中坦承不諱，並經被害人甲○○指
    述綦詳，且被告於八十九年五月二十六日十三時許，在台北市政府警察局信義分
    局三組之警訊筆錄上，簽署之「甲○○」旁所按捺指紋二枚（同一手指指紋）經
    比對結果，與內政部警政署刑事警察局檔存丙○○指紋卡左拇指指紋相符，有該
    局第一六四三號鑑驗書在卷可徵；復有台灣台北地方法院檢察署八十八年度毒偵
    字第一０九九號、台灣桃園地方法院檢察署八十九年度偵字第七九九二號、台灣
    台北地方法院檢察署八十九年毒偵字第一０九０八號及八十九年度偵字第二七五
    九號偵查卷宗影本在卷可稽，並經本院調閱本院八十八年度毒聲字第二九一二號
    （內含台灣台北地方法院檢察署八十八年度毒偵字第一０九九號偵查卷）、台灣
    桃園地方法院檢察署八十九年度核退字第三三三號（內含同署八十九年度偵字第
    七九九二號偵查卷）、本院八十九年度訴字第一六四０號（內含台灣台北地方法
    院檢察署八十九年度偵字第一０九０八號偵查卷）全卷查明屬實。事證明確，被
    告犯行堪予認定。
二、核被告所為，係犯刑法第二百十六條、第二百十條行使偽造私文書之罪。其先後
    多次連續偽造署押犯行，方法相同，所犯構成要件相同之罪，顯係基於概括犯意
    為之，為連續犯；又被告連續偽造署押之低度行為，為偽造私文書之高度行為吸
    收；偽造私文書之低度行為，為行使偽造私文書之高度行為吸收，均不另論罪。
    公訴人於本院審理時，當庭論告被告所犯連續偽造署押與行使偽造私文書二罪，
    應分論併罰（見本院九十一年一月三十日審理筆錄），容有誤會。又被告於犯罪
    未發覺前，向台灣台北地方法院檢察署檢察官自首，並表示願接受裁判，有自首
    狀一紙及偵訊筆錄在卷可稽，依同法第六十二條規定減輕其刑。爰審酌被告為因
    案通緝，為逃避刑事訴追而冒名之犯罪動機、目的、手段、國中肄業之智識程度
    、所生危害及犯罪後及時自首之態度等一切情狀，量處如主文所示之刑，並諭知
    易科罰金之折算標準，以資懲儆。偽造之「甲○○」署押計二十八枚，依同法二
    百十九條之規定宣告沒收。
據上論斷，應依刑事訴訟法第二百九十九條第一項前段、刑法第二百十六條、第二百
十條、第四十一條第一項、第二百十九條，罰金罰鍰提高標準條例第二條，判決如主
文。
本案經檢察官乙○○到庭執行職務
中      華      民      國      九十一      年    二    月      十五    日
                                      臺灣臺北地方法院刑事第九庭
                                          法  官  李  莉  苓
右正本證明與原本無異。
如不服本判決，應於判決送達後十日內，向本院提出上訴狀。
                                          書記官  陳  惠  娟
中      華      民      國      九十一      年    二    月      十九    日
附錄本案論罰科刑法條全文
中華民國刑法第二百一十六條
 (行使偽造變造或登載不實之文書罪)
行使第二百十條至第二百十五條之文書者，依偽造、變造文書或登載不實事項或使登
載不實事項之規定處斷。
中華民國刑法第二百一十條
 (偽造變造私文書罪)
偽造、變造私文書，足以生損害於公眾或他人者，處五年以下有期徒刑。
